臺灣高等法院刑事判決
109年度上易字第109號
上  訴  人  臺灣新北地方檢察署檢察官
上  訴  人  
即  被  告  吳竑勲（起訴書及原判決誤載為吳竑勳）  





選任辯護人  陳進文律師
上  訴  人  
即  被  告  奚鏵滽（原名奚國寶）




選任辯護人  劉政杰律師
上  訴  人  
即  被  告  陳禧年



            蘇御祺


被      告  黃昌泰



            林煜崴（原名林冠霆）






            謝明翰


            廖勝華







            陳龍  



            陳楷傑





上列上訴人等因被告等恐嚇等案件，不服臺灣新北地方法院107
年度原易字第35號，中華民國108年9月26日第一審判決（起訴案
號：臺灣新北地方檢察署106年度偵字第27716號、第15991號、
第15992號），提起上訴，本院判決如下：
    主  文
上訴駁回。
    事  實
一、緣甲○○所有之房屋，於民國104年間因肯佳建設公司（下稱
    肯佳公司）於新北市泰山區忠孝街19巷1弄建設房屋而遭受
    損害，遂於105年12月間委託癸○○（綽號狀元）向丙○○、寅○○任職之肯佳公司催討房地鄰損費用，癸○○接受委託後，遂
    與戊○○（原名奚國寶）、壬○○（綽號大飛）、辰○○、卯○○、
    甲○○、曾昭硯（業經臺灣新北地方法院107年度原易字第35
    號判決、本院109年度原上易字第17號判決論罪科刑確定）
    、丁○○（原名林冠霆）、子○○、辛○、庚○○為催討上開鄰損
    費用，竟分別以下述分工方式，為恐嚇危害安全之行為：
  ㈠癸○○指示壬○○前往肯佳公司處理上開房地鄰損糾紛，壬○○遂
    邀集姓名年籍均不詳之成年男子3、4人共同前往助陣，於10
    5年12月22日某時許，至新北市泰山區忠孝街19巷1弄口之肯
    佳公司接待中心，癸○○、壬○○與該數名姓名年籍均不詳之成
    年男子遂共同基於恐嚇危害安全之犯意聯絡，由壬○○向肯佳
    公司之銷售業務人員寅○○恫稱其為「太陽會之成員大飛」等
    語，而以加害寅○○生命、身體之言語，且該數名姓名年籍均
    不詳之成年男子亦在一旁助勢，以人數優勢及其等具有傷害
    寅○○及店內財物之實力向寅○○恫嚇，致寅○○心生恐懼而危害
    其安全。
  ㈡於105年12月27日下午2時許，癸○○為處理上開房地鄰損糾紛
    ，復召集戊○○、壬○○、辰○○、卯○○、甲○○、曾昭硯、丁○○、
    辛○及數名姓名年籍均不詳之成年男子共12人，共同前往上
    開肯佳公司招待中心內，癸○○與戊○○、辰○○、卯○○、甲○○、
    曾昭硯、丁○○、辛○及該數名姓名年籍均不詳之成年男子共
    同基於恐嚇危害安全之犯意聯絡，且與壬○○共同承前（105
    年12月22日）恐嚇危害安全之犯意聯絡，由癸○○對肯佳公司
    之工務經理丙○○恐嚇稱其為「太陽會之成員狀元」等語，而
    以加害丙○○生命、身體之言語，且戊○○、壬○○、辰○○、卯○○
    、甲○○、曾昭硯、丁○○、辛○等其餘之人亦身著黑衣在一旁
    助勢，以人數優勢及其等具有傷害丙○○及店內財物之實力向
    丙○○恫嚇，致丙○○心生恐懼而危害其安全。
  ㈢子○○邀約辛○、庚○○、曾昭硯等4人於106年2月4日下午1時27
    分許，身穿黑色衣物並戴帽子、口罩蒙面，共同前往上開肯
    佳公司接待中心，辛○與子○○、庚○○（原判決誤載為子○○與
    庚○○、曾昭硯）共同基於恐嚇危害安全之犯意聯絡，且與曾
    昭硯（原判決誤載為子○○與辛○）共同承前（105年12月27日
    ）恐嚇危害安全之犯意聯絡，由子○○持球棒，辛○、庚○○、
    曾昭硯則徒手，共同敲砸該接待中心內之電視螢幕2台、電
    腦鍵盤1台、咖啡機1台、門窗玻璃5片、門框1片、辦公室隔
    屏2片、組合屋牆板3片（毀損部分未據告訴），致當時在該
    接待中心內之寅○○及經寅○○以LINE通訊軟體通知而得知此事
    之丙○○因遭受此等砸毀物品舉動之恫嚇，擔心其等自身安危
    ，致心生恐懼而危害其安全。嗣經寅○○、丙○○報警處理，並
    經警通知到場說明，子○○乃自行提出球棒1支供警方扣押，
    始查悉上情。
二、戊○○因不滿其不知情之妻陸仕倩攜同其子於106年4月4日下
    午3時許，至丑○○位在新北市○○區○○路0段000號1樓之○○牙醫
    診所（下稱牙醫診所）看牙而發生爭執，遂邀集辰○○、曾昭
    硯、壬○○、丁○○及數名姓名年籍均不詳之成年男子人等6、7
    人共同前往助陣，戊○○、辰○○、曾昭硯、壬○○、丁○○與該數
    名姓名年籍均不詳之成年男子竟共同基於恐嚇取財之犯意聯
    絡，於同日晚間8時許，至牙醫診所後，先將該診所之鐵捲
    門拉下一半，嗣戊○○與其妻陸仕倩就其子看牙問題與丑○○理
    論未果，而先行離去後，曾昭硯、壬○○、辰○○、丁○○及該數
    名姓名年籍均不詳之成年男子即先以棍棒砸毀牙醫診所內丑
    ○○所有之電腦螢幕、電腦主機、傳真機、印表機、冰風扇、
    電風扇各1台等物品（毀損部分於原審審理中經丑○○撤回告
    訴，詳後述），並要求丑○○須交付財物，丑○○因遭受其等在
    牙醫診所內砸毀物品舉動之恫嚇，復擔心其自身安危及牙醫
    診所內其餘物品再遭毀損，心生畏佈，乃依其等指示交付新
    臺幣（下同）3萬6千元。嗣經丑○○報警處理，始查悉上情。
三、案經新北市政府警察局刑事警察大隊報告及丑○○訴由新北市
    政府警察局新莊分局報告臺灣新北地方檢察署偵查後起訴。
     
    理  由
ㄧ、審理範圍
    觀諸檢察官上訴意旨，並未就原判決犯罪事實欄三（即被告
    壬○○對己○○為恐嚇危害安全犯行）部分提起上訴，且被告壬○○於上訴後亦就此部分撤回上訴，有臺灣新北地方檢察署檢
    察官上訴書、本院審判程序中公訴檢察官就上訴範圍所為陳
    述、被告壬○○之上訴狀及撤回上訴聲請書在卷可稽（見本院
    卷第79至85頁、第97至99頁、第309頁、第397頁），是此部
    分業已確定，自非本院審理範圍，合先敘明。
二、證據能力
  ㈠刑事訴訟法第159條第1項明定被告以外之人於審判外之言詞
    或書面陳述，除法律有規定者外，不得作為證據。是被告以
    外之人於審判外之陳述，除有同條第2項之除外情形，或符
    合同法第159條之1至第159條之5，或其他法律有特別規定得
    為證據之情形者外，自不得採為論罪之依據。本件被告甲○○
    之辯護人、被告戊○○之辯護人及被告壬○○、辰○○抗辯證人甲○○、辰○○、卯○○、癸○○、壬○○、戊○○、子○○、辛○、庚○○、
    曾昭硯、寅○○、丙○○、丑○○、陸仕倩於警詢時之陳述，因未
    經具結而無證據能力，且此等證人於警詢時之陳述無刑事訴
    訟法第159條之2、第159條之3所定得例外取得證據能力之情
    況，是此等陳述應無證據能力，本判決亦未引為認定犯罪事
    實之依據。
  ㈡按被告以外之人於偵查中向檢察官所為之陳述，除顯有不可
    信之情況者外，得為證據，此為刑事訴訟法第159條之1第2
    項所明定。次按被告以外之人於偵查中，經檢察官非以證人
    身分傳喚，於取證時，除在法律上有不得令其具結之情形者
    外，亦應依人證之程序命其具結，方得作為證據；惟是類被
    害人、共同被告、共同正犯等被告以外之人，在偵查中未經
    具結之陳述，依通常情形，其信用性仍遠高於在警詢等所為
    之陳述，衡諸其等於警詢等所為之陳述，均無須具結，卻於
    具有「特信性」、「必要性」時，即得為證據，則若謂該偵
    查中未經具結之陳述，一概無證據能力，無異反而不如警詢
    等之陳述，顯然失衡。是被告以外之人於偵查中未經具結所
    為之陳述，如與警詢等陳述同具有「特信性」、「必要性」
    時，依「舉輕以明重」原則，本於刑事訴訟法第159條之2、
    第159條之3之同一法理，例外認為有證據能力，以彌補法律
    規定之不足，俾應實務需要，方符立法本旨（最高法院102
    年度第13次刑事庭會議決議亦同此旨）。本件被告甲○○之辯
    護人、被告戊○○之辯護人及被告壬○○、辰○○抗辯證人甲○○、
    辰○○、癸○○於偵訊時所為證述，因未經具結而無證據能力（
    另證人壬○○、戊○○於偵訊時所為證述則有經具結，原判決誤
    載為未經具結，應予更正），且此等共同被告於偵訊時未經
    具結之證述無刑事訴訟法第159條之2、第159條之3所定得例
    外取得證據能力之情況，是此等陳述應無證據能力，本判決
    亦未引為認定犯罪事實之依據。
  ㈢又被告以外之人於審判外之陳述，雖不符刑事訴訟法第159條
    之1至第159條之4之規定，而經當事人於審判程序同意作為
    證據，法院審酌該言詞陳述或書面陳述作成時之情況，認為
    適當者，亦得為證據；當事人、代理人或辯護人於法院調查
    證據時，知有同法第159條第1項不得為證據之情形，而未於
    言詞辯論終結前聲明異議者，視為有前項之同意，刑事訴訟
    法第159條之5定有明文。本判決以下所引除上開供述證據外
    之被告以外之人於審判外之陳述，當事人及辯護人均未爭執
    其證據能力，且於言詞辯論終結前亦未聲明異議，本院審酌
    各該證據作成時之情況，並無不當之情形，爰依上開規定，
    認得作為證據。其餘資以認定本案犯罪事實之非供述證據，
    查無公務員違背法定程序取得之情形，是依刑事訴訟法第15
    8條之4反面解釋，亦應得作為證據。 
三、認定事實所憑證據及理由
  ㈠事實欄一恐嚇危害安全部分：
　　訊據被告癸○○固不否認其於105年12月22日有提供委託書予
    壬○○，要求壬○○前往肯佳公司協商房地鄰損糾紛，又於105
    年12月27日下午2時許，有與戊○○、壬○○、辰○○、卯○○、甲○○、丁○○、辛○、曾昭硯等人共同前往肯佳公司招待中心協商
    房地鄰損糾紛，惟矢口否認有何恐嚇犯行，並辯稱：伊僅係
    出面協調，並無恐嚇之行為云云。被告壬○○固坦承其於105
    年12月22日有受癸○○之指示邀集其他人共同前往肯佳公司招
    待中心協商房地鄰損糾紛，又於105年12月27日下午2時許，
    有與其他人共同前往肯佳公司招待中心協商房地鄰損糾紛，
    惟矢口否認有何恐嚇犯行，並辯稱：105年12月22日伊僅出
    面與公司洽談求償事宜，並無恐嚇行為；105年12月27日當
    日伊僅在場，並無任何恐嚇行為云云。被告丁○○、戊○○、辰
    ○○、辛○固坦承其等於105年12月27日下午2時許，有前往肯
    佳公司招待中心協商房地鄰損糾紛，惟均矢口否認有何恐嚇
    犯行，並辯稱：伊等僅陪同在場，並無任何恐嚇行為云云。
    被告甲○○固坦承其於105年12月27日下午2時許，有代表受災
    戶前往肯佳公司招待中心協商房地鄰損糾紛，惟矢口否認有
    何恐嚇犯行，並辯稱：伊委託癸○○處理此事時，並無要求癸○○以恐嚇、暴力方式追討鄰損費用，當天伊僅在場，亦無任
    何恐嚇行為云云。被告子○○固坦承其於106年2月4日有邀集
    辛○、庚○○、曾昭硯共同前往肯佳公司招待中心砸毀招待中
    心內之物品，惟矢口否認有何恐嚇犯行，並辯稱：106年2月
    4日伊會邀集其他人共同前往砸店，係因不忍心受災戶受損
    ，無法獲得賠償，始找人一起前往，並無恐嚇行為云云。被
    告卯○○矢口否認有何恐嚇犯行，並辯稱：105年12月27日當
    日伊並無在場，並無恐嚇行為云云。經查：
  1.關於被告癸○○於105年12月22日有提供委託書指示被告壬○○
    前往肯佳公司商談房地鄰損糾紛，嗣被告壬○○受被告癸○○之
    指示，而於105年12月22日邀集姓名年籍均不詳之成年男子3
    、4人共同前往肯佳公司招待中心協商房地鄰損糾紛；又於1
    05年12月27日下午2時許，被告癸○○與被告戊○○、壬○○、辰○○、卯○○、甲○○、丁○○、辛○、共同被告曾昭硯及數名姓名年
    籍均不詳之成年男子共12人共同前往肯佳公司招待中心商談
    房地鄰損糾紛等情，為被告癸○○、壬○○、戊○○、甲○○、丁○○
    、辰○○、辛○所不否認，並有證人丙○○、寅○○於偵訊及原審
    審理時之證述在卷可參（見106年度他字第828號卷第38至40
    頁、原審卷二第339至347頁），復有監視錄影翻拍照片及住
    戶委託書在卷可佐（見106年度他字第828號卷第89至90頁、
    106年度偵字第15992號卷第151至159頁）。又被告子○○於10
    6年2月4日有邀集被告辛○、庚○○、共同被告曾昭硯共同前往
    肯佳公司招待中心砸毀招待中心內之物品，造成接待中心內
    之電視螢幕2台、電腦鍵盤1台、咖啡機1台、門窗玻璃5片、
    門框1片、辦公室隔屏2片及組合屋牆板3片等物品毀損，為
    被告子○○、辛○、庚○○所不否認，並有證人寅○○於偵訊及原
    審審理時之證述在卷可憑（見106年度他字第828號卷第38至
    40頁、原審卷二第332至338頁），復有現場暨監視錄影翻拍
    照片在卷可稽（見106年度他字第828號卷第98至102頁）。
    故此部分之事實，堪以認定。
　2.關於被告之陳述：(1)被告癸○○於原審準備程序及審理時供
    承：105年12月間有接受甲○○及其他住戶委託而向肯佳公司
    求償本件房地鄰損費用；105年12月22日伊有提供委託書並
    要求壬○○前往肯佳公司處理房地鄰損費用；105年12月27日
    下午2時許，伊帶同壬○○、戊○○、卯○○、甲○○、丁○○、辛○、
    辰○○、曾昭硯等人過去肯佳公司，要求公司賠償處理房地鄰
    損費用等語（見原審卷一第337至338頁、原審卷二第349至3
    50頁）。（2）被告壬○○於原審準備程序時供承：105年12月
    22日，伊有受癸○○委託而夥同其他人共同前往肯佳公司招待
    中心商談鄰損求償事宜；105年12月27日下午2時許，伊有與
    癸○○、戊○○、甲○○、丁○○、辛○、辰○○等人前往肯佳公司招
    待中心，要求肯佳公司賠償鄰損費用，而伊亦提出受災戶之
    照片等語（見原審卷二第179頁）。（3）被告甲○○於警詢及
    偵訊時供承：105年12月27日伊與受委託人綽號狀元（即癸○○）之男子，有前往肯佳公司招待中心商談房地鄰損糾紛，
    因伊住家離肯佳建設之工地甚近，肯佳工地施工造成伊家地
    磚剝落，伊始委託癸○○出面處理談判，伊亦代表受災戶過去
    等語（見106年度偵字第15992號卷第7頁、106年度他字第82
    8號卷第148之1至148之2頁、原審卷一第341頁）。（4）被
    告子○○於原審準備程序時供承：106年2月4日下午1時26分許
    ，伊有邀集辛○、庚○○、曾昭硯等人前往肯佳公司招待中心
    砸毀大門玻璃、螢幕、飲水機、咖啡機等物，當日伊有持球
    棒毀損，當時伊看不慣受災戶遭欺負而未獲得賠償，伊始找
    其他人一起去砸店等語（見原審卷二第127頁）。
  3.關於證人之證詞：(1)證人即肯佳公司員工寅○○於偵訊時具
    結後證稱：伊係肯佳公司銷售業務，105年12月22日（筆錄
    誤載為24日），當日伊人在招待中心門口，大飛帶著2名男
    子進來，車上另有兩名男子，當時大飛有自稱係「太陽會之
    大飛」，並拿了鄰損之照片予伊觀看要求公司處理，伊收下
    照片並表示需要工務處理；106年2月4日當天伊與同事都在
    午休，結果就突然「碰」一聲，伊就醒來，後來看錄影帶，
    是對方將飲水機推倒，然後人進來，就把椅子亂推，有帶棍
    棒就開始亂砸，大概砸一分鐘左右就離去，當時伊感到非常
    害怕，對方人多，又這樣突然來亂砸等語（見106年度他字
    第828號卷第38至39頁）。復於原審審理時具結後證稱：大
    飛來的那天，大概來了三、四人，當天伊在上開招待中心，
    大飛拿了一堆照片予伊觀看，表示隔壁鄰居有鄰損，要求伊
    處理，當時伊表示非伊所能處理；106年2月4日當天下午1時
    餘許，伊與同事在睡午覺，突然進來4個人，均蒙面帶棒棍
    、戴口罩，一進來即劈哩啪啦把所有東西電腦、飲水機、咖
    啡機、窗戶玻璃等物砸壞敲壞，並拿椅子亂摔，當時伊在睡
    覺突然間聽到「砰」一聲被嚇醒起來，他們砸完後即離開等
    語（見原審卷二第332至338頁）。(2)證人即肯佳公司工務
    經理丙○○於偵訊時具結後證稱：105年12月27日來的人其中
    一個自稱「狀元」，他叫伊馬上打電話給老闆，伊有點害怕
    ，後來伊有與公司連繫，嗣後相約與住戶一同再至調解委員
    會協調，當日伊有報警，警察有到場，現場伊有聽到「癸○○
    」之名，事後上網查詢始發現「癸○○」即為狀元；106年2月
    4日對方砸銷售中心這天伊不在場，但當天寅○○有用LINE跟
    伊聯繫說銷售中心出事等語（見106年度他字第828號卷第39
    頁）。於原審審理時具結後證稱：105年12月27日伊在肯佳
    公司招待中心，當天太陽會之狀元帶同「大飛」及其他小弟
    共12人一起進來招待中心，狀元表示其受委託出面來處理此
    事，請公司主事者出來處理，當時伊聽到他們係太陽會之成
    員，伊有點擔心、害怕等語（見原審卷二第339至346頁）。
    （3)上述證人丙○○、寅○○於偵訊時及原審審理時所證述情節
    均大致相符，且與被告癸○○、壬○○、甲○○及子○○所為前揭供
    述間，亦無重大歧異之處，又該2證人與被告等原不熟識，
    亦無任何仇恨，其等均於偵訊及原審審理中以具結擔保其等
    證詞之可信性，衡情應無甘冒偽證罪之風險，設詞誣攀被告
    等之理，復有現場暨監視器翻拍照片在卷可佐（見106年度
    他字第828號卷第89至90頁、第98至102頁）。至被告卯○○雖
    否認105年12月27日有共同前往肯佳公司招待中心，然據共
    同被告壬○○於原審審理時供稱：105年12月27日當日伊有到
    場，當日卯○○亦在場（指認原審卷二第287頁下方照片）等
    語（見原審卷二第531頁），亦核與前述共同被告癸○○於原
    審審理時所供承105年12月27日下午2時許，其有帶同卯○○過
    去肯佳公司等語相符，復有105年12月27日監視錄影翻拍照
    片附卷可參（見106年度他字第828號卷第90頁、原審卷二第
    287頁），得認105年12月27日當天被告卯○○亦有到場參與。
    從而，足認本件被告10人有於事實欄一所載時、地，為如事
    實欄一所示之恐嚇危害安全犯行無訛。
　4.按刑法於妨害自由罪章，以該法第305條規範對於以加害生
    命、身體、自由、名譽、財產之事，恐嚇他人致生危害於安
    全者之刑責，目的在於保護個人免受不當外力施加恐懼的意
    思自由法益；倘以使人畏怖為目的，為惡害之通知，受通知
    人因心生畏懼而有不安全感，即該當於本罪，不以客觀上發
    生實際的危害為必要；又惡害之通知方式並無限制，凡一切
    之言語、舉動，不論直接或間接，足以使他人生畏懼心者，
    均包含在內；至是否有使被害人心生畏懼，應以各被害人主
    觀上之感受，綜合社會通念判斷之（最高法院107年度台上
    字第1864號判決意旨參照）。依前揭證人丙○○、寅○○所述，
    被告壬○○、癸○○等人所為之言詞提及「太陽會」等語，衡情
    一般人均會聯想為幫派成員而心生畏懼；再被告子○○等人蓄
    意持球棒砸毀物品，足使人畏懼己身之生命、身體安全，此
    亦為社會上一般觀念所得認知。復參以證人丙○○於原審審理
    時證稱：當時伊聽到他們係太陽會之成員，伊有點擔心、害
    怕等語（見原審卷二第345至346頁），及證人寅○○於偵訊時
    證稱：106年2月4日當天對方將飲水機推倒，然後人進來，
    就把椅子亂推，有帶棍棒就開始亂砸，大概砸一分鐘左右就
    離去，當時伊感到非常害怕，對方人多，又這樣突然來亂砸
    等語（見106年度他字第828號卷第39頁），足見該2證人因
    被告等上開恐嚇行為，因而心生畏懼致生危害於安全，且丙○○、寅○○若於案發當時未因此感到恐懼，亦毋庸報警尋求協
    助。從而，105年12月22日案發當日被告癸○○指示被告壬○○
    與姓名年籍均不詳之成年男子3、4人到場，且被告壬○○出言
    稱係「太陽會」之成員，而其他在場之人均與被告壬○○具有
    恐嚇危害安全之犯意聯絡，在場見聞被告壬○○對被害人寅○○
    為上開言詞，並藉聚眾之人數優勢共同在場助勢，此等言行
    舉止已致使被害人寅○○心生畏怖；再於105年12月27日案發
    當日被告癸○○、戊○○、壬○○、辰○○、卯○○、甲○○、丁○○、辛○、共同被告曾昭硯及數名姓名年籍均不詳之成年男子共12
    人到場，且被告癸○○出言稱係「太陽會」之成員，而其他在
    場之人均與被告癸○○具有恐嚇危害安全之犯意聯絡，在場見
    聞被告癸○○對被害人丙○○為上開言詞，並藉聚眾之人數優勢
    共同在場助勢，此等言行舉止已致使被害人丙○○心生畏怖；
    被告子○○、辛○、庚○○、共同被告曾昭硯進而於106年2月4日
    案發當日到場，基於恐嚇危害安全之犯意聯絡，由被告子○○
    持球棒及被告辛○、庚○○、共同被告曾昭硯以徒手之方式共
    同砸毀物品，此等舉止已致使當時在場之被害人寅○○及經被
    害人寅○○通知而得知此事之被害人丙○○擔心自身安危而心生
    恐懼。　
  5.按以自己犯罪之意思而參與犯罪構成要件以內之行為，苟於
    犯意聯絡範圍內，縱僅分擔實施一部分之犯行，仍應就全部
    犯行負共同正犯之責（最高法院78年度台上字第2305號判決
    意旨參照）。次按共同實行犯罪行為之人，在共同意思範圍
    以內，各自分擔犯罪行為之一部，彼此協力、相互補充以達
    其犯罪之目的者，即應對於全部所發生之結果，共同負責，
    故共同正犯在客觀上透過分工參與實現犯罪結果之部分或階
    段行為，以共同支配犯罪「是否」或「如何」實現之目的，
    並因其主觀上具有支配如何實現之犯罪意思而受歸責，不以
    實際參與每一階段之犯罪行為為必要；又共同犯罪之意思不
    以在實行犯罪行為前成立為限，若了解最初行為者之意思而
    於其實行犯罪之中途發生共同之意思而參與實行者，亦足成
    立相續之共同正犯（最高法院103年度台上字第2258號判決
    意旨參照）。復按共同正犯之意思聯絡，原不以數人間直接
    發生者為限，即有間接之聯絡者，亦包括在內，如甲分別邀
    約乙、丙犯罪，雖乙、丙間彼此並無直接之聯絡，亦無礙於
    其為共同正犯之成立（最高法院96年度台上字第4519號判決
    意旨參照）。是共同正犯之共同實行犯罪，不以參與全部或
    每一階段之犯罪行為為必要，亦不以數人間直接發生犯意聯
    絡為限，在共同意思之範圍內，縱僅分擔實行部分或階段行
    為，或僅有間接之犯意聯絡者，亦屬共同正犯。觀諸事實欄
    一㈠、㈡、㈢所示犯行，乃出於處理鄰損糾紛之同一目的，並
    從較少人在場助勢，逐次提升為較多人在場助勢、最終直接
    動手砸毀物品，而屬分階段逐漸加強恐嚇程度以達該目的之
    整體計畫，揆諸前揭說明，本件被告10人與曾昭硯及其餘姓
    名年籍均不詳之成年男子間，不論係出言恫嚇、在場助勢抑
    或砸毀物品，亦不論係參與事實欄一㈠、㈡、㈢所示何一階段
    之犯行，均係基於直接或間接之犯意聯絡，而就全部犯行具
    有共同意思，並在共同意思之範圍內，各自分擔犯罪行為之
    一部，且相互利用彼此之行為，故被告10人均成立事實欄一
    恐嚇危害安全部分之共同正犯。
  6.被告甲○○、辰○○雖均辯以：伊並無任何恐嚇行為，被害人寅
    ○○、丙○○有畏懼之感，係因事後上網查詢所謂「太陽會」才
    有此感等語。被告戊○○雖辯以：伊於105年12月22日及106年
    2月4日均未到場，並無恐嚇之犯意聯絡及行為分擔，且伊於
    105年12月27日除當天人在現場以外，並未做出任何言語、
    肢體之恐嚇行為等語。被告壬○○雖辯以：伊只因出言「太陽
    會之成員大飛」，即構成恐嚇罪，顯為過度解釋而有不公等
    語。惟共同正犯之共同實行犯罪，不以參與全部或每一階段
    之犯罪行為為必要，在共同意思之範圍內，縱僅分擔實行部
    分或階段行為，亦屬共同正犯，已如前述。經查，被告壬○○
    於105年12月22日與其他人至案發現場，由被告壬○○向被害
    人寅○○恫稱其為「太陽會之成員大飛」等語，並由其他人共
    同在場助勢；又被告戊○○、壬○○、辰○○、甲○○與其他人於10
    5年12月27日下午2時許至案發現場，在場見聞被告癸○○對被
    害人丙○○恫稱其為「太陽會之成員狀元」等語，並共同在場
    助勢，此等言行舉止已致使被害人寅○○、丙○○心生畏怖等情
    ，業經本院認定如前。被告壬○○、戊○○、辰○○、甲○○所為出
    言恫嚇或在場助勢之舉，雖僅屬犯罪行為之一部，惟其等就
    對被害人寅○○、丙○○恐嚇危害安全之全部犯行具有共同意思
    ，並在共同意思之範圍內，各自分擔犯罪行為之一部，且相
    互利用彼此之行為，自均成立共同正犯，且應就全部行為所
    發生之結果負其責任，是認被告甲○○、戊○○、壬○○、辰○○上
    開所辯情節，尚難憑採。又被告壬○○於本院審理時固聲請傳
    喚證人即被害人丙○○，惟該證人業於偵訊及原審審理時具結
    後證述明確，且本件事證已明，無再行調查之必要，附此敘
    明。
  7.綜上所述，被告等上開所辯均委無足取。本件事證明確，被
    告10人上揭犯行均堪以認定，應依法論科。
  ㈡事實欄二恐嚇取財部分：
　　訊據被告戊○○固坦承當日有邀集壬○○、辰○○、丁○○、曾昭硯
    等人至牙醫診所，嗣與醫生理論後而先行離開，惟矢口否認
    有何恐嚇取財犯行，並辯稱：當日伊未要求醫生交付財物，
    係醫生自願提出賠償，伊並無恐嚇取財犯行云云。被告丁○○
    亦坦承當日有至牙醫診所，並有毀損診所內財物，事後並有
    交付醫生拿出之3萬6千元予戊○○，惟矢口否認有何恐嚇取財
    犯行，並辯稱：伊無出言恐嚇，亦無恐嚇行為云云。被告壬○○、辰○○亦均坦承當日有至牙醫診所，並有毀損診所內財物
    ，惟均矢口否認有何恐嚇取財犯行，並均辯稱：伊無恐嚇行
    為云云。經查：
  1.關於被告戊○○因其妻陸仕倩帶同其子至牙醫診所看牙而發生
    爭執，遂邀集被告壬○○、辰○○、丁○○、共同被告曾昭硯及數
    名姓名年籍均不詳之成年男子人等6、7人，於106年4月4日
    晚間8時許，至牙醫診所與牙醫即告訴人丑○○理論，且將該
    診所之鐵捲門拉下一半，被告壬○○、辰○○、丁○○與曾昭硯及
    該數名不詳男子並有毀損牙醫診所內之物品，嗣告訴人丑○○
    交付3萬6千元予被告丁○○，其再將該款項交予被告戊○○等情
    ，為被告戊○○、壬○○、辰○○、丁○○所不否認，並有證人即共
    同被告壬○○、戊○○於偵訊時之證述、證人即告訴人丑○○於偵
    訊及原審審理時之證述、證人陸仕倩於偵訊時之證述在卷可
    考（見106年度他字第828號卷第80至81頁、第133至134頁、
    第163之5頁、第163之13至163之14頁，原審卷二第354至356
    頁），復有現場暨監視錄影畫面翻拍照片在卷可稽（見106
    年度他字第828號卷第49至66頁），是此部分之事實堪以認
    定。
　2.關於被告之陳述：(1)被告戊○○於警詢時供承：106年4月4日
    當日因伊妻子帶同小孩前往看牙醫致產生爭執，當日晚間8
    時許，伊找其他人到場，當時到場者有伊、伊太太、丁○○、
    辰○○等人，伊與醫生理論並發生口角，其他在場人亦幫忙理
    論，之後伊帶伊太太、小孩先離開回家，其他人仍在診所與
    醫生理論，之後丁○○有交付醫生拿出之3萬6千元予伊，在場
    其他人有推倒診所內之東西等語（見106年度偵字第27716號
    卷第36頁、第40至43頁）。又於偵訊時供承：案發當日因小
    孩看牙問題，伊與丁○○、辰○○、曾昭硯及大飛（即壬○○）到
    場，丁○○、辰○○、曾昭硯係伊車行之員工，當時開二台車到
    場，伊載伊太太及小孩，一開始每個人均有進去診所，後來
    鐵門有關一半，因伊與醫生發生爭執不甚愉快，伊與伊太太
    、小孩即先行離開，事後伊知道其他在場人有毀損店內之物
    品，丁○○有交付醫生拿出之3萬6千元予伊，事後伊有發紅包
    並請其他在場人吃飯，慰勞他們辛勞等語（見106年度他字
    第828號卷第163之12至163之13頁）。另於法院羈押訊問時
    供承：伊當日確實有到診所恐嚇醫生，因伊兒子遭受委屈始
    帶人去診所，亦有毀損部分，事後丁○○有轉交醫生拿出之3
    萬6千元，當日與伊一起至診所的人有辰○○、曾昭硯、丁○○
    等語（見106年度聲羈字第183號卷第10至11頁）。(2)被告
    壬○○於偵訊及原審準備程序時供承：106年4月4日伊與戊○○
    、曾昭硯、丁○○、辰○○前往牙醫診所，伊有與醫生吵架，其
    他在場人亦在毀損店內財物，當時伊有嗆稱「你要不要把錢
    吐出來，人家小孩來看病，你把他弄成這樣」，亦有詢問醫
    生是否要保留這間店，其他在場人亦有出言稱「不給錢就砸
    店」，當時伊係為嚇嚇他，伊亦有毀損店內之一些電器設備
    ，後來其他在場人有向醫生拿走3萬6千元，事後伊亦有分到
    3、4千元等語（見106年度他字第828號卷第163之2至163之3
    頁，原審卷一第199頁，原審卷二第179頁）。另於法院羈押
    訊問時供承：106年4月初，戊○○邀集伊一同至牙醫診所恐嚇
    醫生，當時戊○○之小孩至診所看牙發生爭執，到診所後與醫
    生一言不合後即將診所東西弄壞，伊承認有恐嚇取財，當日
    到場者有戊○○、其太太、丁○○、辰○○及其他人等語（見106
    年度聲羈字第183號卷第11至12頁）。(3)被告丁○○於原審準
    備程序時供承：106年4月4日伊有與老闆戊○○一同前往牙醫
    診所，因戊○○的小孩至診所看診遭欺負，伊有與醫生爭執並
    徒手毀損診所內之物品，後來醫生有交付3萬6千元予伊，伊
    再交予戊○○等語（見原審卷一第198頁）。
  3.關於證人之證詞：證人即告訴人丑○○於偵訊及原審審理時具
    結後證稱：106年4月4日陸仕倩帶小孩至伊診所就診，但小
    孩在塗氟的過程中有嘔吐，陸仕倩希望能退還掛號費，當時
    伊拒絕，並有讓陸仕倩帶走一些塗氟之藥膏，後來當晚陸仕
    倩與其先生即戊○○及6、7位男子來伊診所，他們有表示伊服
    務不佳，戊○○有稱「給我一個交代及誠意」並表示這樣子處
    理無法接受，到場者有人將診所之鐵門拉至一半，後來陸仕
    倩與戊○○先離開，現場交給其他在場人處理，此時其他在場
    人即開始砸店內東西，砸完後有人拉住伊衣領並作勢毆打伊
    ，另有人推伊表示要一個誠意，伊本來拿1千元，對方不接
    受，伊即表示說個數目，對方表示5萬元，後來伊與他們協
    商，就給他們3萬6千元，他們拿走錢後即離開，當時在場者
    僅伊一人，且他們有砸物品，讓伊甚為害怕等語（見106年
    度他字第828號卷第80至81頁，原審卷二第354至356頁）。
    上開證人丑○○於偵訊及原審審理時所證述之情節大致相符，
    且與被告戊○○、壬○○及丁○○所為前揭供述間，亦無重大歧異
    之處，又該證人與被告等原不熟識，亦無任何仇恨，其於偵
    訊及原審審理時均以具結擔保其證詞之可信性，衡情應無甘
    冒偽證罪之風險，設詞誣攀被告等之理，復有現場暨監視器
    翻拍照片在卷可佐（見106年度偵字第27716號卷第175至192
    頁），足認證人丑○○所述堪以採信，被告戊○○、辰○○、壬○○
    、丁○○有於事實欄二所載時、地，為如事實欄二所示之恐嚇
    取財犯行無訛。　 
  4.被告丁○○雖辯稱其未曾表示過要對店家做出任何不利之舉措
    ，自難認其有何不法惡害之通知，而告訴人丑○○交付現金3
    萬6千元，係因為賠償戊○○小孩至診所塗氟未果，並非心生
    畏怖所致等節。被告壬○○、辰○○則辯稱：伊無恐嚇行為云云
    。惟查：
 (1)按刑法上恐嚇取財罪之「恐嚇」，固係指以危害通知他人，
    使該人主觀上生畏怖心之行為，然此危害之通知，並非僅限
    於將來，其於現時以危害相加者，亦應包括在內。因是，恐
    嚇之手段，並無限制，其以言語、文字為之者無論矣，即使
    出之以強暴、脅迫，倘被害人尚有相當之意思自由，而在社
    會一般通念上，猶未達於不能抗拒之程度者，仍屬本罪所謂
    「恐嚇」之範疇。至於危害通知之方法，亦無限制，無論明
    示之言語、文字、動作或暗示之危害行為，苟已足使對方理
    解其意義之所在，並足以影響其意思之決定與行動自由者均
    屬之（最高法院81年度台上字第867號判決意旨參照）。又
    恐嚇取財罪，其所謂恐嚇，指凡一切言語、舉動足以使人生
    畏怖心者均屬之，而該言語或舉動是否足以使他人生畏怖心
    ，應依社會一般觀念衡量之（最高法院84年度台上字第813
    號判決意旨參照）。
 (2)證人即告訴人丑○○於偵訊時證稱：到場之人有砸東西，案發
    當時診所內就伊一個人，伊當時是在加班，其中一人有拉伊
    衣領並作勢毆打伊，還有其他人推伊，並說要一個誠意，後
    來雙方協商後，伊拿出身上之現金3萬6千元予在場者，點完
    錢後他們就一哄而散，過程中伊沒有辦法報警，因他們一直
    緊迫盯人，有肢體上砸物品，讓伊覺得很害怕等語（見106
    年度他字第828號卷第80至81頁），足認告訴人丑○○交付上
    開財物，並非基於賠償客戶之緣故，乃因被告壬○○等人之恐
    嚇行為，致使其心生畏怖恐自己及財物遭受危害所致，若其
    未因此感到恐懼，亦毋庸報警尋求協助。復佐以案發當時被
    告戊○○糾眾與被告壬○○、丁○○、辰○○、共同被告曾昭硯及數
    名不詳之人到場，在僅餘告訴人丑○○一人之診所走動，被告
    壬○○等人復砸毀診所內之物品，綜觀此等舉動，依社會一般
    通念衡量之，應足以致令告訴人丑○○心生畏懼而交付財物，
    得認告訴人丑○○乃因被告戊○○等人之恐嚇行為，為保求自身
    安全及店內財物，始交付現金3萬6千元。被告壬○○、丁○○、
    辰○○、共同被告曾昭硯及其他不詳之人對於上開恐嚇取財之
    行為，彼此皆有認識，且均在場動手損毀診所內財物，並藉
    在場聚眾之人數優勢方式，彰顯具有傷害告訴人丑○○安全及
    財產之實力，藉此分擔恐嚇取財之犯罪情節，即被告壬○○等
    人於案發當時各自分擔對告訴人丑○○恐嚇取財行為之一部，
    相互利用彼此之行為，以遂其等恐嚇取財之目的，顯具有恐
    嚇取財之犯意聯絡及行為分擔，而屬共同正犯，均應就全部
    行為所發生之結果，負其責任。是上開被告丁○○所辯其無何
    不法惡害之通知云云，及被告壬○○、辰○○所辯其等無恐嚇行
    為云云，尚非可採。
  5.被告戊○○雖辯稱被告壬○○等其他人在場實施砸店行為之時，
    其已先行與其妻離開診所，並未參與此部分恐嚇取財犯行云
    云。然按共同正犯之成立，祇須具有犯意之聯絡，行為之分
    擔，既不問犯罪動機起於何人，亦不必每一階段犯行均經參
    與；又共同正犯之意思聯絡，不限於事前有所協議，其於行
    為當時，基於相互之認識，以共同犯罪之意思參與者，亦無
    礙於共同正犯之成立，且其表示之方法，亦不以明示通謀為
    必要，即相互間有默示之合致，亦無不可；再共同實行犯罪
    行為之人，在合同意思範圍以內，各自分擔犯罪行為之一部
    ，相互利用他人之行為，以達其犯罪之目的者，即應對於全
    部所發生之結果，共同負責，即共同正犯間，非僅就其自己
    實行之行為負其責任，在犯意聯絡之範圍內，對於他共同正
    犯所實行之行為，亦應共同負責。經查，本件事發之因，本
    係被告戊○○之子至診所看牙發生爭執，而被告戊○○復邀集被
    告壬○○等其他人一同到場助勢，況且被告戊○○尚在診所時，
    其等即已將鐵門拉下一半，衡情如欲以平和手段解決糾紛，
    何須將鐵門拉下一半以為掩飾？嗣被告戊○○理論未果先行離
    去後，由被告壬○○等其他人砸毀診所內之物品，並要求告訴
    人丑○○交付3萬6千元，而被告戊○○亦有收取被告丁○○轉交告
    訴人丑○○所交付之現金。觀諸此等前因後果及案發過程，應
    足認定被告戊○○與被告壬○○、丁○○、辰○○、共同被告曾昭硯
    及其他不詳之人間，亦有恐嚇取財之犯意聯絡及行為分擔，
    而成立共同正犯。
  6.綜上所述，被告戊○○等人上開所辯均無可採。本件事證明確
    ，被告戊○○等人上揭犯行均堪以認定，應依法論科。
四、論罪
  ㈠被告等行為後，刑法第305條、第346條固於108年12月25日修
    正公布，同年月27日生效施行，惟僅調整罰金數額上限之規
    範方式，其犯罪構成要件及處罰內容實質上均無變動，不生
    新、舊法比較適用問題，此部分應依一般法律適用原則，逕
    適用修正後之現行規定。原判決雖未及為此部分之說明，惟
    不影響判決本旨，爰補充說明之。
　㈡核被告癸○○、戊○○、壬○○、辰○○、卯○○、甲○○、丁○○、子○○
    、辛○、庚○○就事實欄一所為，均係犯刑法第305條（原判決
    贅載第1項）之恐嚇危害安全罪；被告戊○○、壬○○、辰○○、
    丁○○就事實欄二所為，均係犯刑法第346條第1項之恐嚇取財
    罪。
  ㈢變更起訴法條：
  1.起訴意旨就事實欄一部分，認被告癸○○等人係犯刑法第346
    條第3項、第2項之恐嚇得利未遂罪。惟按恐嚇取財罪，應以
    行為人主觀上對於財物具有不法所有意圖為必要；又所稱「
    不法所有意圖」，係指欠缺適法權源，仍圖將財物移入自己
    實力支配管領下，得為使用、收益或處分之情形而言。經查
    ，被告甲○○於偵訊時供稱：104年間因肯佳公司在伊住處附
    近施工，工地離伊家甚近，造成伊家地磚剝落，當時伊有申
    請鑑定，後來經介紹而出具委託書委託癸○○去處理，另有其
    他住戶亦委託癸○○出面處理等語（見106年度他字第828號卷
    第148之1至148之2頁），復有證人蔡秀絨、吳慶輝、黃吉民
    、鄭清海、張嚴翠蓮、吳雅雯、蔡芷樺於偵訊時證稱：伊等
    均拜託謝梅雪之兒子即甲○○幫忙處理鄰損費用，並有簽立委
    託書等語（見106年度他字第828號卷第229至231頁），並有
    住戶簽立之委託書及房屋損毀照片、新北市政府工務局104
    年12月16日新北工施字第1042358588號函及105年1月7日新
    北工施字第1042511747號函在卷可佐（見106年度偵字第159
    92號卷第151至159頁、第160至180頁、第183至199頁、第22
    5至226頁），堪認被告癸○○等人確係受住戶委託而前往肯佳
    公司接待中心處理房地鄰損糾紛，尚難遽認其等主觀上有何
    不法所有之意圖，參諸上開說明，自無從論以恐嚇取財之罪
    責，起訴意旨認被告癸○○等人係犯刑法第346條第3項、第2
    項之恐嚇得利未遂罪，容有未洽，惟其社會基本事實同一，
    爰依法變更起訴法條。
　2.起訴意旨就事實欄二部分，雖認被告戊○○等人係犯刑法第34
    6條第2項之恐嚇得利罪，然被告戊○○等人係取得現金3萬6千
    元之財物，並非獲得財產上之不法利益，是起訴意旨就此顯
    有誤會，惟此部分之社會基本事實同一，本院爰變更起訴法
    條加以審究。
  ㈣共同正犯及想像競合犯之認定：被告癸○○、戊○○、壬○○、辰○○、卯○○、甲○○、丁○○、子○○、辛○、庚○○就事實欄一部分，
    與共同被告曾昭硯及身分不詳之數名成年人有犯意聯絡及行
    為分擔；被告戊○○、壬○○、辰○○、丁○○就事實欄二部分，與
    共同被告曾昭硯及身分不詳之數名成年人有犯意聯絡及行為
    分擔，均應分別論以共同正犯。被告10人於105年12月22日
    、同年月27日及106年2月4日就事實欄一部分所為共同恐嚇
    危害安全之犯行，均係基於單一追討鄰損費用之目的，於密
    接之時、地所為，且係侵害相同法益，應論以接續犯之實質
    上一罪；又其等就此部分以一共同行為對被害人寅○○、丙○○
    各觸犯恐嚇危害安全罪，為同種想像競合犯，應依刑法第55
    條之規定論以1個恐嚇危害安全罪，原判決雖未依想像競合
    犯處斷，惟不影響判決本旨，爰補充說明之。
　㈤各別論罪部分：被告戊○○、壬○○、辰○○及丁○○就事實欄一所
    犯共同恐嚇危害安全罪，及就事實欄二所犯共同恐嚇取財罪
    ，均犯意各別，行為互殊，各應予分論併罰。
  ㈥刑罰加重事由：被告癸○○前因違反槍砲彈藥刀械管制條例案
    件，經臺灣高等法院以93年度上訴字第1234號判決判處有期
    徒刑12年確定，於102年7月9日縮短刑期假釋出監並付保護
    管束，迄103年11月3日保護管束期滿，假釋未經撤銷，視為
    執行完畢，有本院被告前案紀錄表在卷可參。被告癸○○於有
    期徒刑執行完畢後5年以內故意再犯本件有期徒刑之罪，為
    累犯，復審酌其前案執行完畢未久，竟不能謹慎自持而又犯
    本案，對刑罰反應力薄弱，爰依司法院釋字第775號解釋意
    旨，認應依刑法第47條第1項之規定加重其刑。
五、無罪部分（即被告癸○○被訴恐嚇乙○○部分）
  ㈠公訴意旨略以：被告癸○○接受李四川委託，處理李四川86年4
    月間貸與乙○○之500多萬元，被告癸○○於105年底，開始以電
    話向乙○○催討債務，並於106年3月30日下午1時許，約乙○○
    至新北市新莊區思源路公司，指揮旗下姓名年籍不詳之多名
    小弟在旁恫嚇須在指定時間內償還債務，使乙○○心生畏懼，
    致生危害於身體之安全（起訴書誤載為「逼迫乙○○簽署本票
    」、「乙○○簽下本票後離去」，業經原審公訴檢察官當庭更
    正），因認被告癸○○涉犯刑法第305條（原判決贅載第1項）
    之恐嚇危害安全罪嫌（起訴書誤載為刑法第346條第3項、第
    2項之恐嚇得利未遂罪嫌，業經原審公訴檢察官當庭更正）
    。
  ㈡按犯罪事實應依證據認定之，無證據不得認定其犯罪事實，
    刑事訴訟法第154條第2項定有明文。又認定不利於被告之事
    實，須依積極證據，茍積極證據不足為不利於被告事實之認
    定時，即應為有利於被告之認定，更不必有何有利之證據；
    且刑事訴訟法上所謂認定犯罪事實之積極證據，係指適合於
    被告犯罪事實之認定之積極證據而言，雖不以直接證據為限
    ，間接證據亦包括在內，然而無論直接或間接證據，其為訴
    訟上之證明，須於通常一般之人均不致有所懷疑，而得確信
    其為真實之程度者，始得據為有罪之認定，倘其證明尚未達
    到此一程度，而有合理之懷疑存在時，自不能以推測或擬制
    之方法，以為有罪裁判之基礎。
  ㈢公訴意旨認被告癸○○涉犯恐嚇危害安全罪嫌，係以被告癸○○
    於警詢及偵訊時之供述、被害人乙○○於警詢及偵訊時之證述
    、通訊監察書及通訊監察譯文為論據。訊據被告癸○○固不否
    認受李四川之委託而於上開時、地，向被害人乙○○催討債務
    ，惟矢口否認有何恐嚇危害安全之犯行，其辯稱：伊係受李
    四川委託而向乙○○催討債務，並無恐嚇乙○○等語。經查：
  1.關於被告癸○○受李四川之委託處理500多萬元之債務，而於1
    05年底以電話向乙○○催討債務，並於106年3月30日下午1時
    許，與乙○○相約前至新北市新莊區思源路公司商談債務等情
    ，為被告癸○○所不否認，並經證人即被害人乙○○於警詢、偵
    訊及原審審理時證述在卷（見106年度他字第828號卷第138
    至139頁、第146至147頁，原審卷二第193至204頁），且有
    通訊監察譯文（見106年度他字第828號卷第143頁）在卷可
    佐，應堪信實。
  2.惟查，證人即被害人乙○○於警詢時雖陳稱：約105年底，綽
    號「狀元」之男子（即被告癸○○）撥打電話予伊，表示受李
    四川之委託而向伊催討500多萬元之債務，當時伊表示現無
    工作無法還錢，後來過完年後，於106年3月1日下午4時10分
    許，「狀元」撥打電話予伊詢問欲如何處理債務，並相約在
    同年月30日下午1時許，由伊與伊友人即綽號「NONO」之林
    書緯前往新北市新莊區思源路上之一間公司跟「狀元」見面
    ，當時伊一進去公司，公司裡有3、4名黑衣男子，看起來兇
    神惡煞之樣子，進去後開始談論債務事宜，伊表示曾向李四
    川及其兒子談論該筆債務，他們表示有工作後再慢慢還款，
    但「狀元」表示現受人委託，要求伊一定要還錢，後來伊承
    諾在同年5月底前先還50萬元，之後在場者自稱「吳國」之
    人叫伊可以回去等語（見106年度他字第828號卷第138至139
    頁）；復於偵訊時證稱：106年2月農曆過年前，被告癸○○有
    撥打電話予伊表示欲與伊洽談一筆債務，當時伊表示過年後
    再談，之後過年後，被告癸○○透過伊友人「NONO」與伊相約
    至新莊之一家公司，當時在場者有被告癸○○、「NONO」、「
    吳國」、李四川兒子及被告癸○○之小弟，當時有詢問伊這筆
    債務欲如何返還，後來伊承諾在同年5月底先返還50萬元，
    當時在新莊公司時有點害怕，他們都很兇，有點壓迫伊等語
    （見106年度他字第828號卷第146至147頁）；再於原審審理
    時證稱：伊積欠李四川500多萬元，後來李四川之兒子表示
    被告癸○○會來處理該筆債務，之後被告癸○○撥打電話予伊並
    相約見面洽談債務2次，2次見面之地點均在新莊朋友家，第
    一次見面時，被告癸○○表示積欠人家這麼多錢，如果有收入
    的話應該要還錢，當時伊表示有工作賺錢的話當然會還錢，
    並承諾會先籌50萬元還款，後來僅籌到10萬元而透過友人將
    錢交予被告癸○○，第2次相約在新莊友人家見面，係為洽談
    還款事宜，在新莊友人家與被告癸○○洽談債務時，在場者有
    伊、被告癸○○、李四川
    及其兒子、綽號「NONO」之人及公司負責人，還有一名泡茶
    之人，當時伊等坐著聊天、泡茶，過程中並未發生任何不愉
    快之事，伊並非因害怕而透過友人交付10萬元予被告癸○○，
    被告癸○○亦未恐嚇、威脅伊等語（見原審卷二第194至202頁
    ）。綜觀證人即被害人乙○○之證述，其對於相約見面之次數
    及處所、有無透過中間人相約見面、到場者有哪些人、李四
    川及其兒子有無到場等情，前後所陳互有出入，且於原審審
    理時證稱：案發當日被告癸○○未恐嚇伊，伊並未感到害怕，
    伊不要提告，因被告癸○○並無惡劣對待伊等語（見原審卷二
    第201至204頁），是被告癸○○於106年3月30日有無對被害人
    乙○○為恐嚇之行為，被害人乙○○無法為具體明確之指述，甚
    至前後陳述不一，是被告癸○○對被害人乙○○是否確有恐嚇危
    害安全或恐嚇取財之犯行，並非無疑。
  3.復觀諸卷附106年3月1日被告癸○○與被害人乙○○通訊監察譯
    文所示其等間之通話內容（見106年度他字第828號卷第143
    頁），僅足以證明被告癸○○有撥打電話聯繫被害人乙○○，提
    醒債務欲如何清償等情，未見何恫嚇之內容，尚難執為不利
    於被告癸○○之認定。
  ㈣綜上所述，被害人乙○○之指述前後不一，顯有瑕疵，又無其
    他補強證據足資佐證其指述與事實相符，自難遽認被告癸○○
    有於106年3月30日向被害人乙○○為恐嚇危害安全或恐嚇取財
    之行為。此外，檢察官復未提出其他積極證據足資證明被告
    癸○○確有公訴意旨所指之此部分犯行，揆諸前揭規定及說明
    ，被告癸○○此部分犯罪事實即屬不能證明，自應為無罪之諭
    知。
六、不另為無罪諭知部分
　㈠公訴意旨略以：緣被告甲○○所有之房屋，因肯佳公司於新北
    市泰山區忠孝街19巷1弄建設房屋而遭受損害，不思循合法
    途徑取得損害賠償，委託被告癸○○等人向被害人丙○○任職之
    肯佳公司催討鄰損費用。被告癸○○接受委託後，於106年1月
    5日指揮旗下小弟即被告戊○○、壬○○、辰○○、丁○○、子○○、
    辛○、卯○○等人以言詞恐嚇之方式，逼迫被害人丙○○及任職
    公司交付300萬元未遂；嗣於106年3月14日下午2時許，被告
    癸○○與旗下小弟即被告戊○○、辰○○、辛○共4人分別至肯佳公
    司接待中心及新北市○○區○○路000號10樓進行騷擾，並以「
    如果沒有能處理的人出面，每天會來吃便當」等言語騷擾肯
    佳公司之員工，致渠等心生畏懼，因認被告10人涉犯刑法第
    346條第3項、第2項之恐嚇得利未遂罪嫌。
  ㈡惟查，依證人即被害人丙○○於偵訊時所證稱：106年1月5日當
    天，對方來了幾十人，伊等監視器有拍到，對方就用擴音器
    在那邊喊「你們是惡質建商、建商是黑道」等語，「狀元」
    （即被告癸○○）當天也有到，當天伊不在場，是事後看錄影
    帶才知道等語，及證人寅○○於偵訊時所證稱：當天伊在工地
    現場，「狀元」、「大飛」（即被告壬○○）有來，公司有叫
    伊等把工務局鑑定責任歸屬的函給三立記者，三立記者採訪
    伊，但伊說伊無法做決定，對方聚集的人有個人就說要找工
    地主任，但大家都已離開，對方就叫伊聯繫公司可以作主的
    人出來，伊就說伊這個職務怎麼有辦法聯繫到公司上層的人
    ，對方大概聚眾一個鐘頭左右，還放兩個喇叭一直往裡面喊
    ，沒有其他恐嚇的行為等語（見106年度他字第828號卷第39
    頁背面），可知被告癸○○等人於106年1月5日僅有聚眾到場
    高喊抗議，尚無何恐嚇危害安全或恐嚇取財之犯行。再者，
    依證人丙○○於警詢時所證稱：於106年3月14日下午2時許，
    「狀元」（即被告癸○○）及旗下小弟開2台汽車到肯佳公司
    接待中心後，由「狀元」帶領3名小弟欲進接待中心，當時
    裡面一個女員工有讓他們進入，說要找伊，伊不在，他們就
    留一支電話給伊公司女員工，叫伊打給他們；後來他們4人
    於當天下午3時30分許到伊址設新北市○○區○○路000號10樓之
    公司前來按門鈴，伊公司員工說不方便他們上來，因伊公司
    電梯有磁卡，所以他們無法到10樓，就離去了，後來伊聽員
    工說他們有說「如果沒有能處理的人出來處理，他們每天會
    來吃便當」，伊想其意思是如果老闆沒有出面跟他們處理，
    他們會一直來，但伊沒有聽聞這群人要對公司不利的其他消
    息，伊想他們可能要等伊回電話，看伊老闆要怎麼處理等語
    （見106年度他字第828號卷第136至137頁），可知被告癸○○
    等人於106年3月14日，僅有至肯佳公司表達等丙○○回電話，
    及如未獲回應會再來之意，亦無何恐嚇危害安全或恐嚇取財
    之犯行。是公訴意旨所指此部分犯罪事實即屬不能證明，本
    應為被告10人無罪之諭知，惟此部分若屬有罪，與前述事實
    欄ㄧ論罪部分具有接續犯之實質上一罪關係，爰不另為無罪
    之諭知。原判決漏未就該不另為無罪諭知部分為說明，惟尚
    不影響判決本旨，爰補充說明之。
七、不另為公訴不受理諭知部分
  ㈠公訴意旨略以：
  1.被告子○○、辛○、庚○○等人於事實欄一㈢所示時、地，由被告
    子○○、辛○、庚○○、共同被告曾昭硯持球棒至肯佳公司接待
    中心前毀損員工轎車1臺，造成板金2處凹陷，並進入接待中
    心內毀損32吋電視螢幕2台、電腦鍵盤1台、咖啡機1台、門
    窗玻璃5片、門框1片、OA辦公室隔屏2片、組合屋牆板3片等
    物（總價值10萬2千3百元），因認被告子○○、辛○、庚○○涉
    犯刑法第354條之毀損他人物品罪嫌。
  2.被告戊○○、辰○○、壬○○、丁○○、共同被告曾昭硯於事實欄二
    所示時、地，被告戊○○與其妻陸仕倩就其子看牙問題理論未
    果後而先行離去，在場之人再以棍棒砸毀診所內之電腦螢幕
    1個（價值約2萬5千元），因認被告戊○○、辰○○、壬○○、丁○○涉犯刑法第354條之毀損他人物品罪嫌。
  ㈡經查：
  1.公訴意旨1.部分:
    按案件為告訴乃論之罪，而未經告訴者，應諭知不受理之判
    決，刑事訴訟法第303條第3款定有明文。公訴意旨雖認被告
    子○○、辛○、庚○○此部分犯行另涉犯刑法第354條之毀損他人
    物品罪，然該罪屬告訴乃論之罪，本案被告等所毀損肯佳公
    司接待中心內之32吋電視螢幕2台、電腦鍵盤1台、咖啡機1
    台、門窗玻璃5片、門框1片、OA辦公室隔屏2片、組合屋牆
    板3片等物，為肯佳公司所有，另於接待中心外毀損之員工
    轎車1臺，係另名肯佳公司員工所有，然被害人肯佳公司及
    該另名員工自始並未提出告訴，而丙○○於原審審理中亦稱公
    司並未提出毀損之刑事告訴等語（見原審卷二第348頁）。
    此部分既未經合法告訴，揆諸前開規定，原應為公訴不受理
    之判決，然因公訴意旨認此部分與前述事實欄一論罪部分有
    想像競合犯之裁判上一罪關係，爰不另為公訴不受理之諭知
    。
  2.公訴意旨2.部分：
    按告訴乃論之罪，其告訴應自得為告訴之人知悉犯人之時起
    ，於6個月內為之，刑事訴訟法第237條第1項定有明文。經
    查，告訴人丑○○就被告戊○○等人所為此部分毀損犯行，已於
    106年4月4日警詢時提起告訴（見106年度他字第828號卷第4
    4頁），而未逾6個月之告訴期間。丑○○業就毀損部分合法提
    起告訴，雖起訴書未敘及此部分所犯法條而有疏漏，惟起訴
    書犯罪事實欄既已記載此部分犯罪事實，則關於被告戊○○等
    人所為毀損犯行，本院自應一併審究。復按告訴乃論之罪，
    告訴人於第一審辯論終結前，得撤回其告訴，又告訴經撤回
    者，應諭知不受理之判決，刑事訴訟法第238條第1項、第30
    3條第3款分別定有明文。經查，被告戊○○、辰○○、壬○○、丁○○此部分所犯刑法第354條之毀損他人物品罪，屬告訴乃論
    之罪，因告訴人丑○○於108年6月26日原審審理時與被告等調
    解成立，乃具狀撤回上開毀損告訴，有調解筆錄及刑事撤回
    告訴狀附卷可參（見原審卷二第361頁、第403頁），揆諸前
    揭說明，此部分原應諭知公訴不受理之判決，惟此部分若屬
    有罪，與前述事實欄二論罪部分具有想像競合犯之裁判上一
    罪關係，爰不另為公訴不受理之諭知。
八、駁回上訴之理由
　㈠原審以被告10人犯行事證明確，適用刑法第28條、第305條、
    第346條第1項、第47條第1項、第41條第1項前段、第8項、
    第51條第5款、第38條第2項等規定（原判決漏未引用刑法第
    55條，應予補充），並審酌被告甲○○不思以正當方式處理與
    肯佳公司間之鄰損問題，竟與被告癸○○、戊○○、壬○○、辰○○
    、卯○○、丁○○、子○○、辛○、庚○○及共同被告曾昭硯共同以
    上揭方式恐嚇被害人寅○○、丙○○，已足令被害人心生畏懼，
    且觀諸其等上揭行為模式，被告癸○○係基於主導地位、甚出
    言恐嚇被害人，被告壬○○等人參與之程度，又被告戊○○為得
    不法利益，竟與被告壬○○、辰○○、丁○○等人藉詞要為其小孩
    討公道，而以上述恫嚇方式遂行恐嚇取財犯行，使告訴人丑
    ○○心生畏懼而交付財物，法紀觀念顯有偏差，被告戊○○、壬○○、辰○○、丁○○犯後復飾詞矯辯，無何悛悔之意，自不宜寬
    貸，惟告訴人丑○○遭恐嚇取財之金額尚非甚鉅、所生危害程
    度非大，兼衡其等犯罪動機、目的、手段、所生損害、暨其
    等各自之素行、智識程度、生活狀況等一切情狀，分別就其
    等各自所犯，量處如附表編號1至10主文欄所示之刑，並均
    諭知易科罰金之折算標準；另就被告戊○○、壬○○、辰○○、丁○○所犯數罪，定其等應執行之刑分別為有期徒刑7月、9月、
    7月、7月，並均諭知易科罰金之折算標準（原判決就被告辰
    ○○、丁○○部分諭知「以新臺壹仟元折算壹日」，應更正為「
    以新臺幣壹仟元折算壹日」）。沒收部分則以：就事實欄一
    部分，扣案之球棒1支係被告子○○所有供犯罪所用之物，業
    據被告子○○於原審準備程序時供述在卷（見原審卷二第127
    頁），爰依刑法第38條第2項前段之規定宣告沒收，並本於
    共犯責任共同之原則，於被告癸○○、戊○○、壬○○、辰○○、卯
    ○○、甲○○、丁○○、辛○、庚○○所犯相關罪刑項下亦均宣告沒
    收；又扣案之泰山受災戶圖文檔1袋、住戶損毀表10張及委
    託書8份暨泰山鄰損委託資料1份等物，皆為受災戶委託出面
    商談賠償所提供之資料，性質上應僅為證明住戶有委託及房
    地受損情形之證據，並非供本案犯罪所用之物，爰不予沒收
    ；另就事實欄二部分，被告壬○○等人持以犯罪之球棒，固係
    被告壬○○等人實行恐嚇取財犯行所用之物，然未經扣案，亦
    無證據證明為被告壬○○等人所有，故不予宣告沒收；至其餘
    扣案物品，並無事證顯示與本案犯罪有關，亦不諭知沒收；
    再就事實欄二部分，被告戊○○、壬○○、辰○○、丁○○共同恐嚇
    取財所得之現金3萬6千元，業經被告戊○○、辰○○、丁○○於原
    審審理時與告訴人丑○○調解成立並賠償完畢（被告戊○○、辰
    ○○、丁○○賠償告訴人丑○○之金額為6萬1千元，已逾告訴人丑
    ○○所受之財物損失），此有調解筆錄在卷可憑（見原審卷二
    第361頁），堪認此部分犯罪所得已實際合法發還被害人，
    依刑法第38條之1第5項規定，自毋庸再宣告沒收或追徵犯罪
    所得。經核其認事、用法並無違誤，量刑及沒收亦稱妥適。
  ㈡檢察官上訴意旨略以：
　1.有罪部分：本案被告10人為向肯佳公司催討房地鄰損費用，
    先後於105年12月22日及27日在公眾得出入之營業場所，以
    言語恐嚇肯佳公司員工即被害人寅○○及丙○○，甚至於106年2
    月4日持球棒破壞肯佳公司招待中心之電器、辦公用品，致
    被害人寅○○、丙○○之心理及肯佳公司之財產受有損害；又被
    告戊○○因其妻陸仕倩攜同其子至牙醫診所看牙而發生爭執，
    而邀集被告辰○○、丁○○、壬○○及數名年籍不詳男子，於106
    年4月4日晚間8時，持棒棍砸毀診所內電器、辦公用品，並
    要求告訴人丑○○須交付財物，告訴人丑○○因遭恫嚇而交付3
    萬6千元，是被告癸○○等人目無法紀，惡性重大，且被告癸○○等人於警詢、偵查及審判中飾詞狡辯而矢口否認有何恐嚇
    或恐嚇取財之犯行，足徵渠等犯後態度不佳，原審僅分別量
    處被告10人上開宣告刑及執行刑，且均得易科罰金，與被告
    癸○○等人之犯行對被害人所造成之危害相比顯然失衡，量刑
    顯屬過輕，實與罪刑相當原則相違。
  2.無罪部分：原審判決被告癸○○被訴恐嚇被害人乙○○即起訴書
    犯罪事實一㈢之部分無罪，無非係以證人即被害人乙○○對於
    被告癸○○是否確有對證人乙○○為恐嚇之行為無法為明確具體
    之證述，甚至前後證述不一，為其主要論據。經查，被告癸○○並不否認受李四川之委託，向被害人乙○○催討債務，亦認
    於106年3月30日下午1時，有約被害人乙○○至新北市新莊區
    思源路某公司談論債務，在場之人有被告癸○○、李四川、李
    俊毅、吳國、綽號「nono」男子等人，復觀卷附106年3月1
    日被告癸○○之通訊監察譯文所示，其等除要向被害人乙○○催
    討債務外，亦包含被告癸○○要給被害人乙○○壓力等語，故被
    害人乙○○於警詢及偵查中指述遭被告癸○○多次討債，過程中
    知悉被告癸○○為黑道份子，而感到害怕等語，顯屬有據。而
    本件案發日期為105年底起至106年3月間，被害人乙○○於106
    年4月24日即至本署、新北市刑警大隊製作筆錄，經檢察官
    提起公訴後，法院於案發後2年多即108年5月8日始對被害人
    乙○○進行交互詰問，雖被害人乙○○於審理時證述：伊亦未因
    害怕而透過友人交付10萬元予癸○○，癸○○亦未恐嚇、威脅伊
    等語，然人之記憶久暫本因人而異，被害人乙○○於法院作證
    時，距案發已相隔2年，自難要求其記憶與警詢及偵查時完
    全相同，且亦有可能意圖迴護被告始於審理中為該等證述，
    本件被害人乙○○製作警詢及偵查筆錄時距離案發時點較近，
    且無證據足認其於警詢、偵查中有受警方、檢方詐欺、脅迫
    、利誘等方式後對被告為不利之指訴，則其於警詢、偵查中
    關於遭被告癸○○討債，因受脅迫而交付金錢等情之證言，應
    為可採，原審僅以被害人乙○○證述有部分不一致，認為有瑕
    疵，而未予採信，實有違誤等語。
　㈢被告甲○○、辰○○上訴意旨略以：伊等並無任何恐嚇行為，被
    害人寅○○、丙○○有畏懼之感，係因事後上網查詢所謂「太陽
    會」才有此感等語。被告戊○○上訴意旨略以：伊於105年12
    月22日及106年2月4日均未到場，並無恐嚇之犯意聯絡及行
    為分擔，且伊於105年12月27日除當天人在現場以外，並未
    做出任何言語、肢體之恐嚇行為；又伊於106年4月4日被告
    壬○○等其他人在場實施砸店行為之時，已先行與伊妻子離開
    診所，並未參與此部分恐嚇取財犯行等語。被告壬○○上訴意
    旨略以：就事實欄一部分伊只因出言「太陽會之成員大飛」
    ，即構成恐嚇罪，顯為過度解釋而有不公；就事實欄二部分
    原審對伊量刑過重，應依法從輕審酌等語。
　㈣經查：按共同正犯之共同實行犯罪，不以參與全部或每一階
    段之犯罪行為為必要，在共同意思之範圍內，縱僅分擔實行
    部分或階段行為，亦屬共同正犯。就事實欄一部分，被告壬○○於105年12月22日與其他人至案發現場，由被告壬○○向被
    害人寅○○恫稱其為「太陽會之成員大飛」等語，並由其他人
    共同在場助勢；又被告戊○○、壬○○、辰○○、甲○○與其他人於
    105年12月27日下午2時許至案發現場，在場見聞被告癸○○對
    被害人丙○○恫稱其為「太陽會之成員狀元」等語，並共同在
    場助勢，此等言行舉止已致使被害人寅○○、丙○○心生畏怖等
    情，業經本院認定如前。被告壬○○、戊○○、辰○○、甲○○所為
    出言恫嚇或在場助勢之舉，雖僅屬犯罪行為之一部，惟其等
    就對被害人寅○○、丙○○恐嚇危害安全之全部犯行具有共同意
    思，並在共同意思之範圍內，各自分擔犯罪行為之一部，且
    相互利用彼此之行為，自均成立共同正犯，且應就全部行為
    所發生之結果負其責任。復就事實欄二部分，事發之因本係
    被告戊○○之子至診所看牙發生爭執，而被告戊○○復邀集被告
    壬○○等其他人一同到場助勢，況且被告戊○○尚在診所時，其
    等即已將鐵門拉下一半以為掩飾，可見非欲以平和手段解決
    糾紛，且被告戊○○嗣亦有收取被告丁○○轉交告訴人丑○○所交
    付之現金，足認被告戊○○與被告壬○○等其他人間有恐嚇取財
    之犯意聯絡及行為分擔，而成立共同正犯。又關於原判決之
    科刑部分，經核並無量刑過輕、過重、濫用裁量權、違反比
    例原則或罪刑相當原則之情形。另就被告癸○○被訴恐嚇被害
    人乙○○部分，被害人乙○○之指述就案情相關重要各節既有前
    後不一之明顯瑕疵，又無其他補強證據足資佐證其關於受被
    告癸○○恐嚇之指述與事實相符，自難遽認被告癸○○有對被害
    人乙○○為恐嚇危害安全或恐嚇取財之行為，原審從而就此部
    分諭知無罪，自無違誤。綜上所述，檢察官及被告甲○○、辰
    ○○、戊○○、壬○○之上訴意旨俱無理由，均應予駁回。
九、被告卯○○、辛○均經合法傳喚，無正當理由不到庭，有本院
    送達證書在卷可參，爰不待其等陳述逕行判決。　
據上論斷，應依刑事訴訟法第368條、第371條，判決如主文。
本案經檢察官顏汝羽提起公訴，檢察官林承翰提起上訴，檢察官
鄧媛到庭執行職務。
中　　華　　民　　國　　109 　年　　11　　月　　17　　日
                  刑事第四庭    審判長法　官  陳筱珮
                                      法　官  陳玉雲
                                      法　官  吳元曜
以上正本證明與原本無異。
不得上訴。
                                      書記官  黃亮潔
中　　華　　民　　國　　109 　年　　11　　月　　17　　日
附錄：本案論罪科刑法條全文　　　　　　　　　　　　　　　
中華民國刑法第305條
以加害生命、身體、自由、名譽、財產之事恐嚇他人，致生危害
於安全者，處2年以下有期徒刑、拘役或9千元以下罰金。

中華民國刑法第346條
意圖為自己或第三人不法之所有，以恐嚇使人將本人或第三人之
物交付者，處6月以上5年以下有期徒刑，得併科3萬元以下罰金
。
以前項方法得財產上不法之利益或使第三人得之者，亦同。
前二項之未遂犯罰之。

附表：
編號 被告 犯罪事實                主              文   1  甲○○  事實欄一  甲○○共同犯恐嚇罪，處有期徒刑參月，如易科罰金，以新臺幣壹仟元折算壹日。扣案之球棒壹支沒收。   2 癸○○ 事實欄一 癸○○共同犯恐嚇罪，累犯，處有期徒刑陸月，如易科罰金，以新臺幣壹仟元折算壹日。扣案之球棒壹支沒收。   3 丁○○ 事實欄一  丁○○共同犯恐嚇罪，處有期徒刑參月，如易科罰金，以新臺幣壹仟元折算壹日。扣案之球棒壹支沒收。   事實欄二  丁○○共同犯恐嚇取財罪，處有期徒刑陸月，如易科罰金，以新臺幣壹仟元折算壹日。   4 戊○○ 事實欄一  戊○○共同犯恐嚇罪，處有期徒刑參月，如易科罰金，以新臺幣壹仟元折算壹日。扣案之球棒壹支沒收。   事實欄二  戊○○共同犯恐嚇取財罪，處有期徒刑陸月，如易科罰金，以新臺幣壹仟元折算壹日。   5 壬○○ 事實欄一  壬○○共同犯恐嚇罪，處有期徒刑肆月，如易科罰金，以新臺幣壹仟元折算壹日。扣案之球棒壹支沒收。   事實欄二  壬○○共同犯恐嚇取財罪，處有期徒刑陸月，如易科罰金，以新臺幣壹仟元折算壹日。   原判決犯罪事實欄三（非本院審理範圍） 壬○○犯恐嚇罪，處有期徒刑貳月，如易科罰金，以新臺幣壹仟元折算壹日。   6 辰○○ 事實欄一  辰○○共同犯恐嚇罪，處有期徒刑參月，如易科罰金，以新臺幣壹仟元折算壹日。扣案之球棒壹支沒收。   事實欄二  辰○○共同犯恐嚇取財罪，處有期徒刑陸月，如易科罰金，以新臺幣壹仟元折算壹日。   7  卯○○  事實欄一  卯○○共同犯恐嚇罪，處有期徒刑參月，如易科罰金，以新臺幣壹仟元折算壹日。扣案之球棒壹支沒收。   8  子○○  事實欄一  子○○共同犯恐嚇罪，處有期徒刑參月，如易科罰金，以新臺幣壹仟元折算壹日。扣案之球棒壹支沒收。   9  辛○  事實欄一  辛○共同犯恐嚇罪，處有期徒刑肆月，如易科罰金，以新臺幣壹仟元折算壹日。扣案之球棒壹支沒收。  10  庚○○  事實欄一  庚○○共同犯恐嚇罪，處有期徒刑參月，如易科罰金，以新臺幣壹仟元折算壹日。扣案之球棒壹支沒收。